臺灣板橋地方法院刑事判決　　　　　　　　　　　　　九十年度易緝字第二四五號
　　公　訴　人　臺灣板橋地方法院檢察署檢察官
　　被　　　告　甲○○
右列被告因偽造文書等案件，經提起公訴（八十五年度偵字第二三七四七號），爰判
決如左：
    主  文
甲○○收受贓物，處有期徒刑陸月，如易科罰金以參佰元折算壹日；又偽造署押，足
以生損害於公眾及他人，處有期徒刑伍月，如易科罰金以參佰元折算壹日，偽造之「
乙○○」署押肆枚均沒收。應執行有期徒刑拾月，如易科罰金以參佰元折算壹日，偽
造之「乙○○」署押肆枚均沒收。
    事  實
甲○○於民國（下同）八十四年五月二十九日晚間九時許，在台北縣板橋市○○街六
十一號「亨利王歡樂世界」前，明知郭姓成年男子交付之車號ＱＨＫ－八五六號機車
，係來路不明之贓物（該車係林美惠所有，於同年五月十五日在臺北市○○路八十八
號前失竊），竟仍予收受，嗣於同日晚間十一時十分許，甲○○騎乘該贓車行經台北
市○○○路、長安東路路口，為警查獲，為掩飾身分，竟冒用其兄乙○○之名義應訊
，並接續在台北市政府警察局中山分局該日之警訊筆錄偽造簽名及按押各一枚、在台
灣台北地方法院檢察署同年五月三十日、六月六日之偵訊筆錄上偽造簽名各一枚，偽
造乙○○之署押各一枚，足生損害於偵查犯罪機關文書製作及偵查之正確性，並使乙
○○有受追訴之虞，經偵查起訴。
    理  由
一、被告甲○○坦承向不詳姓名之郭姓男子收受機車騎乘之事實，然否認有贓物之認
    識，辯稱：我在電動玩具店認識郭男約一個月，我們當時都在外面流浪，他邀我
    一起住旅館，他應該是五十七年次的人，但我不知道他叫什麼名字，我並不知道
    是贓車云云，然該機車係失竊之贓物乙節，業據被害人林美惠於警訊中指述明確
    ，復有贓物認領保管單在卷可稽，且被告於警訊、偵查中均供述：我和郭姓男子
    認識近一個星期，我要跟他借一天，他沒有給我行照，我只知道他住花蓮，其他
    都不知道等語，其於本院審理時辯稱與郭姓男子相識一個月云云，與查獲時已相
    距六年，應係記憶有誤。則與其郭姓男子既係於電動遊樂場相識，不知姓名及聯
    絡方式，顯非熟識，亦未向郭姓男子借取行照，確認該車確屬郭姓男子所有，核
    與正常借車方式，至少需確認車主之姓名及聯絡方式，以方便還車不同，被告對
    於該車係來源不明之贓物，應有所認識，其空言所辯，不足採信。又被告坦承冒
    用其胞兄乙○○名義在筆錄上偽造署押之事實，並經被害人乙○○指述明確，並
    有內政部警政署刑事警察局八十五年十一月二十日刑紋字第七三八九一號鑑驗書
    及前開警、偵訊筆錄為證，犯行堪予認定。
二、核被告所為，係犯刑法第三百四十九條第一項之收受贓物罪及第二百十七條第一
    項之偽造署押罪。被告接續偽造署名及按押，係實質上一罪之接續犯。其所犯上
    開二罪，犯意個別，罪名不同，應分論併罰之。爰審酌被告犯罪之動機、目的、
    手段，及其品性、生活狀況、智識程度、犯罪所生之損害，及犯罪後冒名應訊，
    於偵查中逃亡五年餘始到案，復矢口否認有贓物之認識，僅坦承部分犯行，態度
    並非良好等一切情狀，量處如主文所示之刑，併諭知易科罰金之折算標準及定其
    應執行刑。偽造之「乙○○」署押共四枚，不問屬於犯人與否，應依刑法第二百
    十九條規定沒收。
據上論斷，應依刑事訴訟法第二百九十九條第一項前段，刑法第二百十七條第一項、
第三百四十九條第一項、第二百十九條、第四十一條第一項前段、第五十一條第五款
，罰金罰鍰提高標準條例第一條、第二條，判決如主文。
中      華      民      國    九十一    年      一      月    十五    日
                                          法  官  蕭  一  弘
右正本證明與原本無異。
如不服本判決，應於判決送達後十日內，向本院提出上訴狀。
                                          書記官  郭  玉  芬
中      華      民      國    九十一    年      一      月    十八  日
附錄法條
刑法第三百四十九條
收受贓物者，處三年以下有期徒刑、拘役或五百元以下罰金。
搬運、寄藏、故買贓物或為牙保者，處五年以下有期徒刑、拘役或科或併科一千元以
下罰金。
因贓物變得之財物，以贓物論。
刑法第二百十七條
偽造印章、印文或署押，足以生損害於公眾或他人者，處三年以下有期徒刑。
盜用印章、印文或署押，足以生損害於公眾或他人者，亦同。
刑法第二百十九條
偽造之印章、印文或署押，不問屬於犯人與否，沒收之。
